臺灣臺北地方法院刑事判決　　　　　　　　　　　　　九十年度易字第一七七五號
　　公　訴　人　臺灣臺北地方法院檢察署檢察官
　　被　　　告　丙○○
　　輔　佐　人　乙○○
右列被告因竊盜案件，經檢察官提起公訴（九十年度偵字第一九八○二號），本院判
決如左：
    主    文
丙○○踰越安全設備竊盜，累犯，處有期徒刑拾壹月。
    事    實
一、丙○○曾有多次竊盜前科，最後一次於民國八十八年間所犯竊盜罪，經本院於八
    十九年一月三十一日以八十八年度易字第二一八八號判處有期徒刑四月，嗣經台
    灣高等法院於八十九年三月二十一日以八十九年度上易字第七八九號駁回上訴確
    定，而於八十九年九月十一日執行完畢。竟猶不知悔改，復意圖為自己不法之所
    有，於九十年九月二十三日上午十一時五十六分許（起訴書誤載為十二時許，經
    公訴檢察官當庭更正），以手推開（起訴書誤載為毀壞）台北市○○○路○段二
    五二巷三號一樓掌櫃餐廳左側未上鎖之窗戶，踰越安全設備侵入餐廳內，竊取甲
    ○○所有之新台幣（下同）四千七百七十一元、ＭＡＲＢＯＲＯ香煙四條、電話
    ＩＣ卡一張，得手後欲離去之際因觸動防盜器，為日盛保全人員許閔凱發現，報
    警當場查獲，並扣得前開物品。
二、案經甲○○訴由台北市政府警察局大安分局報請台灣台北地方法院檢察署檢察官
    偵查起訴。
    理    由
一、訊據被告丙○○坦承於右揭時地，踰越窗戶之安全設備，侵入掌櫃餐廳內，取走
    甲○○所有現金四千七百七十一元、ＭＡＲＢＯＲＯ香煙四條、電話ＩＣ卡一張
    ，核與證人許閔凱於警訊中、證人甲○○於警訊、本院審理時證述之情節相符，
    並有贓物認領保管單一紙、相片一張在卷可稽。被告雖否認有竊盜之犯意，辯稱
    ：其有妄想症，當時有一股莫名之聲音要其入內云云。惟查：被告雖曾因幻聽、
    、妄想等症狀就醫，惟其在馬偕醫院之二次就診紀錄中，並無明顯之幻覺、妄想
    等精神症狀；而本院囑託馬偕醫院鑑定被告案發時之精神狀態，在鑑定過程中，
    亦未發現被告有任何幻覺及妄想之情形，只有憂鬱及焦慮之情緒，被告於行為當
    時尚未達心神喪失狀態，惟不能排除有精神耗弱之情況，此有馬偕醫院九十一年
    三月十八日馬院醫精字第九一○二○一號函附精神鑑定報告在卷足參，故依前開
    就診紀錄及鑑定報告顯示，足見被告並無明顯之幻覺、妄想症狀；而案發當時，
    掌櫃餐廳窗戶之栓子雖因使用期間長久，無法栓住窗戶，但並非對外敞開，被告
    果無竊盜之犯意，於行經該處時，衡情應無嘗試推開窗戶之可能；且被告並非入
    內參觀，其入內約十四分鐘左右，尚知打開收銀機，拿取收銀機內之現金及餐廳
    內之香煙、電話ＩＣ卡，其所蒐尋之物均具有財產價值，於為保全人員許閔凱發
    現後，尚知趁隙脫逃等情，足證被告於行為時意識清醒，判斷力並不亞於一般正
    常人，應無受幻覺幻聽之影響，所辯並不足採，被告犯行洵堪認定，應依法論科
    。
二、按建築物之窗戶，一般具有隔絕防閑作用，係安全設備。核被告所為，係犯刑法
    第三百二十一條第一項第二款之踰越安全設備罪。查被告曾有多次竊盜前科，最
    後一次於民國八十八年間因竊盜罪，經本院於八十九年一月三十一日以八十八年
    度易字第二一八八號判處有期徒刑四月，嗣經台灣高等法院於八十九年三月二十
    一日以八十九年度上易字第七八九號駁回上訴確定，而於八十九年九月十一日執
    行完畢，此有台灣高等法院檢察署刑案紀錄簡覆表在卷可按，其受有期徒刑之執
    行完畢，五年以年再犯有期徒刑以上之罪，為累犯，依法加重其刑。爰審酌被告
    雖為邊緣性智能不足之人，然誤罹刑典，經法院從輕量刑，予以自新之機會後，
    仍無悔改之意，屢次再犯，及其犯罪動機、目的、手段、犯後態度良好等一切情
    狀，量處如主文所示之刑，以示懲儆。
據上論斷，應依刑事訴訟法第二百九十九條第一項前段，刑法第三百二十一條一項第
二款、第四十七條，判決如主文。
本案經檢察官蕭方舟到庭執行職務
中      華      民      國      九十一      年      五      月    十    日
                                      臺灣臺北地方法院刑事第七庭
                                          法  官  吳  素  勤
右正本證明與原本無異。
如不服本判決，應於判決送達後十日內，向本院提出上訴狀。
                                          書記官  沈  芳  君
中      華      民      國      九十一      年      五      月   十三   日
附錄本案論罪科刑刑法條全文
刑法第三百二十一條：
一犯竊盜罪而有左列情形之一者，處六月以上五年以下有期徒刑：
　於夜間侵入住宅或有人居住之建築物、船艦或隱匿其內而犯之者。
　毀越門扇、牆垣或其他安全設備而犯之者。
　攜帶兇器而犯之者。
　結夥三人以上而犯之者。
　乘火災、水災或其他災害之際而犯之者。
　在車站或埠頭而犯之者。
二前項之未遂犯罰之。
刑法第四十七條：
受有期徒刑之執行完畢，或受無期徒刑或有期徒刑一部之執行而赦免後，五年以內再
犯有期徒刑以上之罪者，為累犯，加重本刑至二分之一。
